【裁判字號】    95,訴,263
【裁判日期】    950904
【裁判案由】    毒品危害防制條例
【裁判全文】
臺灣板橋地方法院刑事判決               95年度訴字第263號
公  訴  人  臺灣板橋地方法院檢察署檢察官
被      告  甲○○
                    （現另案在臺灣宜蘭監獄執行中）
上列被告因違反毒品危害防制條例案件，經檢察官提起公訴（95
年度毒偵字第267號），本院依簡式審判程序判決如下：
    主    文
甲○○施用第一級毒品，累犯，處有期徒刑拾月。扣案針筒壹支
，沒收之。
    事    實
一、甲○○前因施用毒品案件，經臺灣宜蘭地方法院以91年度毒
    聲字第78號裁定送勒戒處所觀察、勒戒，經觀察、勒戒後，
    認無繼續施用毒品傾向，於民國91年2 月26日執行完畢釋放
    出臺灣宜蘭看守所附設勒戒所，並於91年2 月27日經臺灣宜
    蘭地方法院檢察署檢察官以91年度毒偵字第92號為不起訴處
    分；復因竊盜案件，經臺灣臺北地方法院以92年度易字第23
    88號判決判處有期徒刑5 月，如易科罰金，以銀元300 元折
    算1 日，再經臺灣高等法院以93年度上易字第739 號判決上
    訴駁回確定，而於94年3 月11日縮刑期滿執行完畢。詎其仍
    不知悔改，亦未戒除毒癮，於觀察、勒戒執行完畢釋放後5
    年內，另基於施用第一級毒品之犯意，於94年7 月14日中午
    12時30分許，在臺北縣中和市○○路456 號5 樓樓梯間，以
    持其所有之針筒注射之方式，施用第一級毒品海洛因（下稱
    海洛因）1 次，嗣旋在上址為警查獲，並扣得上開針筒1 支
    。
二、案經臺北縣政府警察局中和分局移請臺灣板橋地方法院檢察
    署檢察官偵查後提起公訴。
    理    由
一、本案被告甲○○所犯係死刑、無期徒刑、最輕本刑為3 年以
    上有期徒刑以外之罪，其於準備程序中就被訴事實為有罪之
    陳述，經本院告知簡式審判程序之旨，並聽取公訴人、被告
    之意見後，經合議庭裁定進行簡式審判程序，合先敘明。
二、上開犯罪事實，業據被告甲○○於警詢及本院審理時，均坦
    承不諱，並有針筒1 支扣案為憑，而其於94年7 月14日為警
    查獲後，經採集尿液送臺灣檢驗科技股份有限公司囑託鑑定
    結果，確呈鴉片類陽性反應，有該公司94年8 月12日濫用藥
    物尿液檢驗報告1 份在卷可稽，均足以佐證被告自白與事實
    相符，堪以採信。又被告前因施用毒品案件，經臺灣宜蘭地
    方法院以91年度毒聲字第78號裁定送勒戒處所觀察、勒戒，
    經觀察、勒戒後，認無繼續施用毒品傾向，於91年2 月26日
    執行完畢釋放出臺灣宜蘭看守所附設勒戒所，並於91年2 月
    27日經臺灣宜蘭地方法院檢察署檢察官以91年度毒偵字第92
    號為不起訴處分，有臺灣高等法院被告前案紀錄表1 份附卷
    可稽，足徵被告經觀察、勒戒執行完畢釋放後，5 年以內再
    犯施用第一級毒品之事證明確，本案被告犯行洵堪認定。
三、按被告甲○○行為後，刑法業於95年7 月1 日修正施行，而
    被告所為，依修正前後之刑法第47條規定均構成累犯，經綜
    其全部罪刑之結果而為比較，新修正刑法並未較有利於被告
    ，故應依刑法第2 條第1 項前段規定，一體適用修正前即被
    告行為時刑法之規定，且屬從刑性質之沒收，亦應依此適用
    修正前之刑法第38條規定，應予敘明。核被告所為，係犯毒
    品危害防制條例第10條第1 項之罪。被告因施用海洛因而持
    有海洛因之行為，係其施用毒品犯行之當然結果，不另論罪
    。被告前因竊盜案件，經臺灣臺北地方法院以92年度易字第
    2388號判決判處有期徒刑5 月，如易科罰金，以銀元300 元
    折算1 日，復經臺灣高等法院以93年度上易字第739 號判決
    上訴駁回確定，而於94年3 月11日縮刑期滿執行完畢，有前
    揭臺灣高等法院被告前案紀錄表在卷足徵，其於有期徒刑執
    行完畢5 年內再犯本案有期徒刑以上之罪，為累犯，應依修
    正前刑法第47條規定加重其刑。爰審酌被告前因施用毒品，
    業經臺灣臺北地方法院以94年度訴字第307 號判決判處有期
    徒刑8 月在案，有上開被告前案紀錄表可參，竟仍不思尋求
    正當之身心發展，再次施用足以導致精神障礙、性格異常，
    甚至造成生命危險之毒品，戕害一己之身心健康，對社會治
    安可能之危害程度非微，惟其於犯後尚能坦承犯行等一切情
    狀，量處如主文所示之刑，以示懲儆。扣案之針筒1 支，為
    被告所有，供其施用海洛因所用之物，業據被告陳明無訛，
    爰依修正前刑法第38條第1 項第2 款之規定，併予宣告沒收
    之。
四、另公訴意旨有關被告甲○○施用第二級毒品安非他命犯行之
    部分，業由臺灣臺北地方法院以95年度易字第95號判決有罪
    確定，且經檢察官以書面向本院撤回此部分之起訴在案，有
    前開判決書及撤回起訴書各1 份在卷可稽，是本院無庸再予
    以論斷，附此敘明。
據上論斷，應依刑事訴訟法第273 條之1 第1 項、第299 條第1
項前段，毒品危害防制條例第10條第1 項，刑法第2 條第1 項前
段、第11條前段、修正前刑法第47條、第38條第1 項第2 款，判
決如主文。
本案經檢察官王家春到庭執行職務。
中    華    民    國    95    年    9     月    4     日
                  刑事第二庭  審判長法  官  李麗玲
                                    法  官  黎錦福
                                    法  官  張兆光
上列正本證明與原本無異。
如不服本判決，應於判決送達後10日內向本院提出上訴狀 (應附
繕本)， 上訴於臺灣高等法院。
                                    書記官  曹秋冬
中    華    民    國    95    年    9     月    4     日
附錄本案論罪科刑法條：
毒品危害防制條例第10條第1 項
施用第一級毒品者，處6 月以上5 年以下有期徒刑。


司法院資訊處製作；財團法人民間司法改革基金會備份。
